臺灣苗栗地方法院刑事判決
110年度交易字第285號
公  訴  人  臺灣苗栗地方檢察署檢察官
被      告  黃志科


指定辯護人  本院公設辯護人蔡文亮
上列被告因公共危險案件，經檢察官提起公訴（110 年度偵字第
6053號），被告於本院準備程序中，就被訴之事實為有罪之陳述
，經本院告知其簡式審判程序之旨，並聽取當事人之意見，改依
簡式審判程序審理後，檢察官聲請改依協商程序而為判決，本院
判決如下：
    主  文
黃志科駕駛動力交通工具而吐氣所含酒精濃度達每公升零點二五
毫克以上，累犯，處有期徒刑陸月，併科罰金新臺幣參萬元，有
期徒刑如易科罰金，罰金如易服勞役，均以新臺幣壹仟元折算壹
日。
    事實及理由
一、犯罪事實：黃志科於民國110年9月16日中午12時許起至同日
    下午1時30分許止，在苗栗縣○○鎮○○里00鄰○○00○0號住處內
    飲用酒類，於吐氣所含酒精濃度達每公升0.25毫克以上之際
    ，仍於同日下午1時35分許，駕駛農用搬運車行駛於可供公
    眾自由通行之農路，行經卓蘭鎮公所路燈編號10206號附近
    時，因打檔故障而下車察看之際，遭該農用搬運車撞擊及壓
    傷，經警到場處理時對其施以酒精濃度測試，測得其吐氣所
    含酒精濃度高達每公升1.6毫克，而查悉上情。
二、證據：除補充「被告黃志科於本院審理中之自白」作為證據
    外，餘均引用起訴書之記載（如附件）。
三、應適用之法條：刑事訴訟法第273條之1第1項、第455條之2 
    第1項、第455條之4第2項、第455條之8、第454條第2項，刑
    法第185條之3第1項第1款、第47條第1項、第41條第1項前段
    、第42條第3項前段，刑法施行法第1條之1第1項。
四、附記事項：
    被告前於105年間，因公共危險案件，經本院以105年度苗交
    簡字第780號判決判處有期徒6月併科罰金新臺幣2萬元確定
    ，所處有期徒刑於107年8月9日執行完畢，接續執行罰金易
    服勞役於107年8月29日執行完畢等情，有臺灣高等法院被告
    前案紀錄表1份在卷可參，其於受有期徒刑執行完畢後，5 
    年以內故意再犯本案有期徒刑以上之罪，為累犯，考量前案
    之徒刑執行並無顯著成效，對於刑罰之反應力薄弱，適用累
    犯規定予以加重，不致生被告所受之刑罰超過其應負擔罪責
    ，導致其人身自由因此遭受過苛之侵害，而有不符憲法罪刑
    相當原則，進而牴觸憲法第23條比例原則情形，爰依刑法第
    47條第1項規定加重其刑。
五、本判決除有刑事訴訟法第455條之4第1項第1款、第2款、第4
     款、第6款、第7款所定情形之一，或違反同條第2項規定者
    外，不得上訴。如有前述例外得上訴之情形，又不服本件判
    決，得自判決送達後20日內，向本院提出上訴書狀併附理由
    ，上訴於第二審法院。
本案經檢察官劉偉誠、蔡明峰提起公訴，檢察官楊岳都到庭執行
職務。
中　　華　　民　　國　　110 　年　　12　　月　　9 　　日
                  刑事第四庭  法  官  郭世顏
以上正本證明與原本無異。
本判決除有刑事訴訟法第455條之4第1項第1款、第2款、第4 款
、第6款、第7款所定情形之一，或違反同條第2項規定者外，不
得上訴。如有前述例外得上訴之情形，又不服本件判決，得自判
決送達後20日內，向本院提出上訴書狀併附理由，上訴於第二審
法院。
                              書記官  呂  彧
中　　華　　民　　國　　110 　年　　12　　月　　9 　　日

附記論罪之法條全文：
刑法第185條之3
駕駛動力交通工具而有下列情形之一者，處2 年以下有期徒刑，
得併科20萬元以下罰金：
一、吐氣所含酒精濃度達每公升零點二五毫克或血液中酒精濃度
    達百分之零點零五以上。
二、有前款以外之其他情事足認服用酒類或其他相類之物，致不
    能安全駕駛。
三、服用毒品、麻醉藥品或其他相類之物，致不能安全駕駛。
因而致人於死者，處3 年以上10年以下有期徒刑；致重傷者，處
1 年以上7 年以下有期徒刑。
曾犯本條或陸海空軍刑法第五十四條之罪，經有罪判決確定或經
緩起訴處分確定，於5 年內再犯第一項之罪因而致人於死者，處
無期徒刑或5 年以上有期徒刑；致重傷者，處3 年以上10年以下
有期徒刑。

附件： 
臺灣苗栗地方檢察署檢察官起訴書　
                                     110年度偵字第6053號
　　被　　　告　黃志科　
上列被告因公共危險案件，業經偵查終結，認應提起公訴，茲將
犯罪事實及證據並所犯法條分敘如下:
　　　　犯罪事實
一、黃志科於110年9月16日中午12時許起至同日下午1時30分許
    止，在苗栗縣○○鎮○○里00鄰○○00○0號住處內飲用酒類，嗣基
    於酒後駕駛動力交通工具之犯意，於同日下午1時35分許，
    駕駛農用搬運車行駛於可供公眾自由通行之農路，行經卓蘭
    鎮公所路燈編號10206號附近時，因打檔故障而下車察看之
    際，遭該農用搬運車撞擊及壓傷，經警到場處理時對其施以
    酒精濃度測試，測得其吐氣所含酒精濃度高達每公升1.60毫
    克，而查悉上情。
二、案經苗栗縣警察局大湖分局報告偵辦。
　　　　證據並所犯法條
一、上揭犯罪事實，業據被告黃志科於警詢及偵訊中均坦承不諱
    ，並有酒精測定紀錄表、財團法人工業技術研究院呼氣酒精
    測試器檢定合格證書影本、道路交通事故現場圖、調查報告
    表㈠、㈡各1份，及現場照片5張在卷可佐，足認被告自白與事
    實相符，其犯嫌應堪認定。
二、核被告所為，係犯刑法第185條之3第1項第1款之吐氣所含酒
    精濃度達每公升0.25毫克以上而駕駛動力交通工具罪嫌。又
    被告前有2次公共危險前科，分別經法院判處有期徒刑4月、
    有期徒刑6月併科罰金新臺幣2萬元確定，而於107年8月29日
    執行完畢，有本署刑案資料查註紀錄表、矯正簡表各1份在
    卷可參，其於5年內故意再犯本件有期徒刑以上之罪，為累
    犯，請審酌是否依刑法第47條第1項規定及司法院釋字第775
    號解釋意旨，加重其刑。
三、依刑事訴訟法第251條第1項提起公訴。
　　此　致
臺灣苗栗地方法院
中　　華　　民　　國　 110　　年　　10　　月　　6 　　日
　　　　　　　　　　　　　 檢 察 官  劉偉誠
                           檢 察 官  蔡明峰
本件證明與原本無異
中　　華　　民　　國　 110　　年　　10　　月　　12　　日
                           書 記 官  江椿杰